【裁判字號】    94,訴,1322
【裁判日期】    950502
【裁判案由】    偽造文書等
【裁判全文】
臺灣彰化地方法院刑事判決              94年度訴字第1322號
公  訴  人  臺灣彰化地方法院檢察署檢察官
被      告  甲○○
上列被告因偽造文書等案件，經檢察官聲請以簡易判決處刑（九
十四年度偵字第三七八五號），經本院員林簡易庭（九十四年度
員簡字第三三三號）認不得以簡易判決處刑，簽移本院刑事庭改
依通常程序審理，並判決如下：
    主  文
甲○○行使偽造私文書，足以生損害於公眾及他人，處有期徒刑
肆月，如易科罰金，以佰元折算壹日。如附表貳所示之物均沒
收之。被訴酒後不能安全駕駛動力交通工具而駕駛罪部分免訴。
    犯罪事實
一、甲○○（原名為丁頌展於九十二年二月十四日改名，前曾有
    違反麻醉藥品管理條例、公共危險等前科，惟均不構成累犯
    ）明知飲酒後會使人動作變慢，思考力差，情緒起伏大，步
    態不穩，肢體協調、平衡感與判斷力障礙度升高，眼球震顫
    ，甚至說話不清，失憶等不能安全駕駛動力交通工具之情形
    ，且飲酒後不得駕車亦經政府多年透過報章媒體大力宣傳周
    知，竟仍於民國九十四年一月二十日中午十二時許起至同日
    下午一時許，在雲林縣麥寮鄉之某處飲用啤酒，詎甲○○飲
    酒後明知已不能安全駕駛動力交通工具之情況下，仍於同日
    下午一時許，駕駛車牌號碼Ｓ六－四八七二號自小客車外出
    往臺中市方向行駛，嗣於九十四年一月二十日下午四時五十
    分，途經國道一號中山高速公路二０九公里北向處（屬彰化
    縣溪湖鎮轄區），因超速違規為警攔車稽查，經警當場對甲
    ○○進行酒精濃度測試，其呼氣測得結果為甲○○酒後吐氣
    所含酒精成份測定值０‧八四ＭＧ＼Ｌ【已超過０‧五五Ｍ
    Ｇ＼Ｌ（所涉酒後不能安全駕駛動力交通工具而駕駛部分。
    詳見後述）】。甲○○因違規及酒駕恐遭受罰，為掩飾其犯
    行，竟未當場告知依法執勤之員警陳宏銘、廖學堂其真實之
    身分，又另行起意向承辦之警員陳宏銘、廖學堂二人謊報其
    兄「乙○○（不知情）」之姓名、年籍等資料應答，並基於
    行使偽造私文書及偽造署押之犯意，先於如附表壹編號一至
    四所示之時、地，在如附表壹編號一至四所示偽載之文書暨
    偽造署押欄位上，接續偽造如附表壹編號一至四所示之署押
    （含署名及指印），表示已收受該如附表壹編號一、三、四
    所示通知單及保管車輛存根之意，然後再交還予處理之警員
    陳宏銘、廖學堂，而主張係由乙○○領受前開如附表壹編號
    一、三、四所示通知單及保管車輛存根之意；又於該日現場
    處理完畢即隨警返回內政部警政署國道公路警察局第三警察
    隊員林分隊，復接續於如附表壹編號五至九所示之時、地，
    在如附表壹編號五至九所示偽載之文書暨偽造署押欄位上，
    偽造如附表壹編號五至九所示之署押（含署名及指印），並
    表示已收受該如附表壹編號六、七、八所示通知書及告知書
    之意，然後再交還予處理之警員陳宏銘、廖學堂，而主張係
    由乙○○領受前開如附表壹編號六、七、八所示通知書及告
    知書之意。甲○○再接續於如附表壹編號十所示之時、地，
    在如附表壹編號十所示之偽造署押欄位上，接續偽造如附表
    壹編號十之署押之數量欄所示之「乙○○」署押一枚，足以
    生損害於乙○○使其受有刑事追訴處罰、行政罰鍰處罰之虞
    與致使警察機關及檢察機關對於道路交通違規事件管理、犯
    罪偵查之正確性產生錯誤。嗣經警發現有異，並將甲○○指
    紋送請鑑定核對身分後，始查知上情。
二、案經內政部警政署國道公路警察局第三警察隊報請臺灣彰化
    地方法院檢察署檢察官聲請簡易判決處刑。
    理  由
甲、有罪部分：
一、上揭偽造私文書及偽造署押之犯罪事實，業據被告甲○○於
    本院審理時均坦承不諱，核與證人即警員陳宏銘及廖學堂二
    人於本院審理時到庭所結證之情節相符，並有「內政部警政
    署國道公路警察局舉發違反道路交通管理事件通知單公警局
    交字第Ｚ00000000號（移送聯及存根聯均於警卷內
    ）」、「酒精濃度測試單」原本一紙、「內政部警政署國道
    公路警察局舉發違反道路交通管理事件通知單公警局交字第
    Ｚ00000000號（移送聯及存根聯均附於警卷內）」
    、「汽車駕駛人酒後生理協調平衡檢測紀錄表」影本一紙、
    「逮捕通知書」影本一紙、「偵訊權利告知書」影本一紙、
    通知家屬之「通知書」影本一紙、內政部警政署國道公路警
    察局第三警察隊員林分隊「調查筆錄（第一次）」原本一份
    等附卷可稽，足認被告此部分之自白核與事實相符，堪予採
    信。另被告因酒測超過標準駕車及未帶駕照、超速駕車遭查
    ，而假冒其兄「乙○○」之名義應答、應訊及簽名捺指印，
    自足以生損害於乙○○使其受有刑事追訴處罰、行政罰鍰處
    罰之虞與致使警察機關及檢察機關對於道路交通違規事件管
    理、犯罪偵查之正確性產生錯誤。綜上本件事證明確，被告
    犯行均洵堪認定。
二、按刑法上之「署押」，乃指於紙張或物體上簽署之姓名或其
    他符號，以表示其承認所簽署文書之效力，與印文有同一效
    力（最高法院八十六年度台上字第四七號判決可資參照），
    而以捺指紋以代替簽名者，則偽造指紋亦屬偽造署押。次按
    刑法上之偽造署押罪，係指單純偽造簽名、畫押而言，若在
    制式之書類上偽造他人簽名，已為一定意思表示，具有申請
    書或收據等類性質者，則係犯偽造文書罪（該偽造署押為偽
    造文書之部分行為不另論罪），又在申請書類之姓名欄填寫
    申請人姓名，僅在識別何人申請，並非表示本人簽名之意思
    ，尚不生偽造署押問題，該填載自不得依刑法第二百十九條
    諭知沒收，此亦有最高法院八十五年度台非字第一四六號判
    決意旨可資參照。揆之上開說明可知，被告於卷附之「酒精
    濃度測試單」、「汽車駕駛人酒後生理協調平衡檢測紀錄表
    」、內政部警政署國道公路警察局第三警察隊員林分隊「調
    查筆錄（第一次）」、臺灣彰化地方法院檢察署九十四年一
    月二十日下午十一時二十分訊問筆錄等文件（即如附表壹編
    號二、五、九、十所示）簽名及捺指印，或在筆錄騎縫處按
    指印（署名、指紋數量詳見附表壹編號二、五、九、十之記
    載），均僅係單純承認警員、檢察官製作之內容，而無另有
    申請之意或充作收據（即表示收受斯項通知書之證明）之性
    質，是被告此部分偽簽其兄「乙○○」之署名，或冒用「乙
    ○○」之名義捺指印，均僅構成刑法第二百十七條第一項之
    偽造署押罪【其中有關「酒精濃度測試單」之性質係屬警員
    依規定所為之主動檢測，目的僅係供佐證警局調查筆錄及是
    否構成犯罪之用，其性質與警詢筆錄（亦係警員主動制作）
    相同，並非用以表示對於酒測之結果無異議（此由在酒精濃
    度測試單上簽名者，於案件審理中對該酒測結果之正確性乃
    可加以質疑，及受酒測者縱拒絕在酒精濃度測試單上簽名，
    則受酒測者究有無簽名確認，並無礙於法官對於該案件審理
    及採證之判斷即可知），是以在酒精濃度測試單上偽簽他人
    署名及偽造指紋之行為，與單純在警詢筆錄上偽造他人署押
    相同，是被告在酒精濃度測試單上偽簽「乙○○」之署名並
    捺指印，亦僅構成刑法第二百十七條第一項之偽造署押罪】
    。
三、再按在警員製作違反道路交通管理事件通知單上偽簽他人署
    押後，交回取締之警員，依習慣係表示已收到該違規通知單
    之證明，有收據之性質，且足生損害於警察機關對道路交通
    管理處罰事件處理之正確性及他人，自應以私文書論（最高
    法院著有八十三年度台上字第五六九七號及八十七年度台上
    字第七號判決意旨可資參照）。又按在警員所製作之「內政
    部警察局國道公路警察局執行交通違規移置保管車輛存根」
    存根聯「收受收據及通知聯者簽章」欄內，偽簽他人之署押
    後，交回取締之警員，依習慣係表示已收到該保管車輛之證
    明，有收據之性質，且足生損害於警察機關對所移置保管車
    輛管理之正確性及他人，依同上開最高法院之見解，自亦應
    以私文書論。復按「逮捕通知書」、「偵訊權利告知書」及
    通知家屬之「通知書」等，由形式上觀察，於該欄內簽名及
    捺指印，即足以表示由該姓名之人收受斯項通知書及權利告
    知之證明，其後，將之再交予警方，自應成立刑法第二百十
    六條、第二百十條之行使偽造私文書罪（最高法院九十年度
    台上字第六０五七號刑事判決意旨參照）
四、核被告甲○○所為，係犯刑法第二百十六條、第二百十條之
    行使偽造私文書罪（指如附表壹編號一、三、四、六、七、
    八部分）及同法第二百十七條第一項之偽造署押罪（指如附
    表壹編號二、五、九、十部分）。又本件被告除在「酒精濃
    度測試單」、「汽車駕駛人酒後生理協調平衡檢測紀錄表」
    、九十四年一月二十日下午六時三十四分起至六時四十三分
    止內政部警政署國道公路警察局第三警察隊員林分隊「調查
    筆錄（第一次）」、臺灣彰化地方法院檢察署九十四年一月
    二十日下午十一時二十分訊問筆錄上偽簽「乙○○」署押部
    分外，尚包括於該簽名上捺指印及筆錄騎縫處所捺指印，表
    示確認筆錄之記載，揆諸前揭說明，所捺指紋亦屬本罪所謂
    之「署押」。另被告在「內政部警政署國道公路警察局舉發
    違反道路交通管理事件通知單公警局交字第Ｚ000000
    00號」、「內政部警政署國道公路警察局舉發違反道路交
    通管理事件通知單公警局交字第Ｚ00000000號」二
    通知單移送聯「收受通知聯者簽章」欄內，偽簽「乙○○」
    署名一枚【因係複寫，故另複寫到存根聯亦有「乙○○」署
    名一枚（即二次簽名共有四枚名）】，及在「內政部警察局
    國道公路警察局執行交通違規移置保管車輛存根」、「逮捕
    通知書」、「偵訊權利告知書」、通知家屬之「通知書」內
    偽造「乙○○」署押，綜觀被告上開多次偽造署押實係因在
    同一查獲時日內，為同一冒名掩飾犯行之目的，接續多次冒
    用「乙○○」名義在如附表壹所示偽載之文書暨偽造署押欄
    位上，偽簽「乙○○」署押之行為（含署名及指印），均係
    利用同一機會，在同一時段就同一犯罪構成事實，本於單一
    犯意接續進行，以實現一犯罪構成要件之單一行為，屬接續
    犯，應以一偽造署押罪論處，且此接續多次之偽造署押行為
    ，為偽造私文書之階段行為，偽造私文書之低度行為，為高
    度之行使偽造私文書行為所吸收，均不另論罪。爰審酌被告
    之平日素行，被告犯罪之動機、目的僅為規避罰單及掩飾其
    酒駕之犯行，竟冒用其兄名義應訊，有失兄弟情誼，且造成
    偵查機關偵辦案件之困擾、對其兄及司法所生危害之程度及
    犯罪後坦承犯行態度尚屬良好等一切情狀，量處如文所示之
    刑，並諭知易科罰金之折算標準，以資懲儆。
五、本件公訴人於簡易判決處刑書內雖未敘及被告有於如附表壹
    編號四、五、六、七、八、十所載之偽載文件上各偽簽「乙
    ○○」署押（含署名及指印）之行為，然此部分偽造署押及
    行使偽造私文書之犯行與已起訴之如附表壹編號一、二、三
    九所示之各偽造署押及行使偽造私文書犯行部分，有實質上
    一罪之關係，為起訴效力所及之範圍，本院自得併予以審究
    ，附此敘明。
六、至另如附表貳內所示之「乙○○」之署名及指印，共計六十
    二枚，均應依刑法第二百十九條之規定為沒收之宣告。另由
    被告所取走之「逮捕通知書」、「偵訊權利告知書」及通知
    家屬之「通知書」各一份（其上各有偽簽「乙○○」之署名
    一枚及指印一枚），雖已屬被告所有，且係供犯本案之罪所
    用之物（因所偽造之署押已成為偽造私文書之一部分），然
    因未扣案或由警察機關留存，現下落不明，復查無其他積極
    證據足以證明現仍存在，防免日後執行之困難，爰就此部分
    均不予宣告沒收之，併敘明。
七、簡易判決處刑旨另謂以：被告甲○○在「內政部警政署國道
    公路警察局舉發違反道路交通管理事件通知單公警局交字第
    Ｚ00000000號及公警局交字第Ｚ00000000
    號」二紙通知單（違規事實分別為酒測超過標準及未帶駕照
    、超速）之通知聯、迴覆聯二聯上亦有偽造「乙○○」之署
    押行為，而認被告此部分亦涉犯有刑法第二百十六條、第二
    百十條之行使偽造私文書罪嫌云云，惟此部分業經證人陳宏
    銘、廖學堂二人於本院審理時到庭結證稱：現國道舉發違規
    通知單僅有三聯，一個移送聯，一個存根聯，一個是通知聯
    ，本件被告在通知聯上沒有簽名，是在第二聯移送聯簽的，
    會複寫到第三聯存根聯等語明確（詳見本院九十五年四月十
    八日審判筆錄），且公訴人對此部分亦未舉證以實其說。此
    外，本院復查無其他積極證據足以證明被告亦有此部分行使
    偽造私文書（含偽造署押）之犯行，此部分原應為無罪之判
    決，惟本院認被告此部分犯行與前開經本院判處有罪部分，
    具有實質上一罪之關係，爰不另為無罪之諭知，同此敘明。
乙、免訴部分
一、公訴意旨另謂：被告甲○○（冒名乙○○）於九十四年一月
    二十日中午十二時許起至下午一時許止，在雲林縣麥寮鄉之
    某處喝完啤酒，詎其飲酒後明知已不能安全駕駛動力交通工
    具之情況下，仍於同日下午一時許，貿然駕駛車牌號碼Ｓ六
    －四八七二號自小客車外出，往臺中市方向行駛，嗣於九十
    四年一月二十日下午四時五十四分，途經國道一號中山高速
    公路二０九公里北向處（屬彰化縣溪湖鎮轄區），因超速違
    規為警攔車稽查，經警當場對甲○○進行酒精濃度測試，其
    呼氣測得結果為甲○○酒後吐氣所含酒精成份測定值高達０
    ‧八四ＭＧ＼Ｌ（已超過０‧五五ＭＧ＼Ｌ）。因認被告甲
    ○○另涉犯有刑法第一百八十五條之三之酒後不能安全駕駛
    動力交通工具而駕駛罪嫌云云。
二、按案件曾經判決確定者，應諭知免訴之判決，刑事訴訟法第
    三百零二條第一款定有明文。又按刑事簡易判決，因不經言
    詞辯論，故亦不宣示之，從而不經宣示之裁判必經合法送達
    始生效力，及生不可變之效果，故應以最初送達之日期為其
    既判力之時點，而本院員林簡易庭九十四年度員交簡字第二
    十號刑事簡易判決，業已於九十四年九月五日由被告之父收
    受送達，並於九十四年九月十五日確定，此分別有本院員林
    簡易庭送達證書影本一紙及臺灣彰化地方法院檢察署九十四
    年度執字第三八七二號執行卷宗在卷可稽。
三、經查本件被告甲○○對於上揭被訴刑法第一百八十五條之三
    之酒後不能安全駕駛動力交通工具而駕駛之犯行，固均坦承
    不諱，然被告甲○○上開所涉刑法第一百八十五條之三之酒
    後不能安全駕駛動力交通工具而駕駛罪，業經本院員林簡易
    庭於九十四年三月二十一日以九十四年度員交簡字第二十號
    刑事簡易判決判處拘役四十日，後因發現係被告甲○○冒名
    乙○○，嗣經本院員林簡易庭於九十四年七月二十日裁定更
    正被告甲○○之姓名、年籍後，業已於九十四年九月五日由
    被告之父收受送達，並於九十四年九月十五日確定，此分別
    有本院員林簡易庭送達證書影本一紙及臺灣彰化地方法院檢
    察署九十四年度執字第三八七二號執行卷宗在卷可稽。依照
    上開二之說明，本件就被告甲○○被訴酒後不能安全駕駛動
    力交通工具而駕駛罪部分，自應諭知為免訴之判決。
據上論斷，應依刑事訴訟法第四百五十二條、第二百九十九條第
一項前段、第三百零二條第一款，刑法第二百十六條、第二百十
條、第二百十九條、第四十一條第一項前段，罰金罰鍰提高標準
條例第二條，判決如主文。
本案經檢察官洪英丰到庭執行職務。
中    華    民    國  九十五  年    五    月    二    日
                  刑事第二庭  審判長法  官  許旭聖
                                    法  官  簡婉倫
                                    法  官  黃玉齡
以上正本證明與原本無異。
如不服本判決，應於判決送達後十日內，向本院提出上訴狀（須
附繕本），上訴於臺灣高等法院臺中分院。
中    華    民    國  九十五  年    五    月    二    日
                                    書記官  黃幼華
附錄本案論罪科刑法條全文：
刑法第二百十條：
偽造、變造私文書，足以生損害於公眾或他人者，處五年以下有
期徒刑。
刑法第二百十六條：
行使第二百十條至第二百十五條之文書者，依偽造、變造文書或
登載不實事項或使登載不實事項之規定處斷。
刑法第二百十七條第一項：
偽造印章、印文或署押，足以生損害於公眾或他人者，處三年以
下有期徒刑。
附  表  壹：
編號：
一、九十四年一月二十日下午四時五十分，在國道一號中山高速
    公路二０九公里北向處（屬彰化縣溪湖鎮轄區），由警員陳
    宏銘所製作「內政部警政署國道公路警察局舉發違反道路交
    通管理事件通知單公警局交字第Ｚ00000000號（一
    式三聯，名為通知聯、移送聯、存根聯）」，以複寫方式製
    作，在移送聯「收受通知聯者簽章」欄內，偽簽「乙○○」
    之署名一枚，複寫到存根聯亦有「乙○○」署名一枚（通知
    聯上並無偽簽之「乙○○」署名），通知聯送監理機關，移
    送聯及存根聯附於警卷內。
二、九十四年一月二十日下午四時五十四分，在國道一號中山高
    速公路二０九公里北向處（屬彰化縣溪湖鎮轄區），由警員
    廖學堂所操作「酒精濃度測試單（一式二份，每份二張，合
    計共四張）」，「被測人」欄內，偽簽「乙○○」之署名及
    指印，每張二枚（包括署名及指印各一枚），共計有八枚署
    押（即署名四枚、指印四枚），上開「酒精濃度測試單」四
    張，其中一張送檢察署偵查，一張送監理機關，另一張送內
    政部警政署國道公路警察局第三警察隊刑事組，另一張則由
    內政部警政署國道公路警察局第三警察隊員林分隊存查。
三、九十四年一月二十日下午四時五十四分，在國道一號中山高
    速公路二０九公里北向處（屬彰化縣溪湖鎮轄區），由警員
    陳宏銘所製作「內政部警政署國道公路警察局舉發違反道路
    交通管理事件通知單公警局交字第Ｚ00000000號（
    一式三聯，名為通知聯、移送聯、存根聯）」，以複寫方式
    製作，在移送聯「收受通知聯者簽章」欄內，偽簽「乙○○
    」之署名一枚，複寫到存根聯亦有「乙○○」署名一枚（通
    知聯上並無偽簽之「乙○○」署名），通知聯送監理機關，
    移送聯及存根聯附於警卷內。
四、九十四年一月二十日下午某時許，在國道一號中山高速公路
    二０九公里北向處（屬彰化縣溪湖鎮轄區），由警員廖學堂
    所製作「內政部警察局國道公路警察局執行交通違規移置保
    管車輛存根（一式四聯）」，在存根聯「收受收據及通知聯
    者簽章」欄內，偽簽「乙○○」之署名一枚及指印一枚，其
    餘三聯均無偽簽署押。該存根聯現由內政部警政署國道公路
    警察局第三警察隊員林分隊留存。
五、九十四年一月二十日下午五時二十五分，在內政部警政署國
    道公路警察局第三警察隊員林分隊，於「汽車駕駛人酒後生
    理協調平衡檢測紀錄表」一紙「受測者」欄內，偽簽「乙○
    ○」之署名一枚及指印一枚，現該「汽車駕駛人酒後生理協
    調平衡檢測紀錄表」一紙原本在內政部警政署國道公路警察
    局第三警察隊刑事組存查。
六、九十四年一月二十日下午五時三十五分，在內政部警政署國
    道公路警察局第三警察隊員林分隊，於「逮捕通知書（一式
    二份）」，在「被通知人簽名捺印」欄內，偽簽「乙○○」
    之署名一枚及指印一枚，合計共四枚署押（即署名二枚、指
    印二枚）。該「逮捕通知書」一式二份，一份由被告取走，
    一份存在上開分隊。
七、九十四年一月二十日下午五時三十五分，在內政部警政署國
    道公路警察局第三警察隊員林分隊，於「偵訊權利告知書（
    一式二份）」，在「被告知人」欄內，偽簽「乙○○」之署
    名一枚及指印一枚，合計共四枚署押（即署名二枚、指印二
    枚）。該「偵訊權利告知書」一式二份，一份由被告取走，
    一份存在上開分隊刑事組。
八、九十四年一月二十日下午五時四十五分，在內政部警政署國
    道公路警察局第三警察隊員林分隊，於通知家屬之「通知書
    （一式二份）」，在「被通知人簽名捺印」欄內，偽簽「乙
    ○○」之署名一枚及指印一枚，合計共四枚署押（即署名二
    枚、指印二枚），該「通知書」一式二份，一份由被告取走
    ，一份存在上開分隊刑事組。
九、九十四年一月二十日下午六時三十四分起至六時四十三分止
    ，在內政部警政署國道公路警察局第三警察隊員林分隊「調
    查筆錄（第一次）」偵查人員告知受訊問人夜間詢問欄內簽
    名欄下、筆錄末「受訊問人」欄上偽造「乙○○」署名二枚
    、另在簽名上所捺指印及筆錄騎縫處所捺指印十一枚（該筆
    錄係一式三份，一份附於偵卷內、另二份現在上開分隊刑事
    組內存查，均為正本，每份上有署名二枚及指印十一枚，三
    份共計署押六枚及指印三十三枚）。
十、臺灣彰化地方法院檢察署九十四年一月二十日下午十一時二
    十分訊問筆錄末受訊人欄內，偽簽「乙○○」署名一枚。
附  表  貳：
一、附表壹編號一所示之「乙○○」署名二枚（指移送聯及存根
    聯）。
二、附表壹編號二所示之八枚署押（即署名四枚、指印四枚）。
三、附表壹編號三所示之「乙○○」署名二枚（指移送聯及存根
    聯）。
四、附表壹編號四所示「內政部警察局國道公路警察局執行交通
    違規移置保管車輛存根」，在存根聯「收受收據及通知聯者
    簽章」欄內，所偽簽「乙○○」之署名一枚及指印一枚。
五、附表壹編號五所示「汽車駕駛人酒後生理協調平衡檢測紀錄
    表」一紙「受測者」欄內，偽簽「乙○○」之署名一枚及指
    印一枚。
六、附表壹編號六所示「逮捕通知書」，在「被通知人簽名捺印
    」欄內，偽簽「乙○○」之署名一枚及指印一枚（指現仍在
    內政部警政署國道公路警察局第三警察隊員林分隊留存該份
    ）。
七、附表壹編號七所示「偵訊權利告知書」，在「被告知人」欄
    內，偽簽「乙○○」之署名一枚及指印一枚（指現仍在內政
    部警政署國道公路警察局第三警察隊刑事組留存該份）。
八、附表壹編號八所示通知家屬之「通知書」，在「被通知人簽
    名捺印」欄內，偽簽「乙○○」之署名一枚及指印一枚（指
    現仍在內政部警政署國道公路警察局第三警察隊刑事組留存
    該份）。
九、附表壹編號九所示內政部警政署國道公路警察局第三警察隊
    員林分隊「調查筆錄（第一次）」偵查人員告知受訊問人夜
    間詢問欄內簽名欄下、筆錄末「受訊問人」欄上偽造「乙○
    ○」署名二枚、另在簽名上所捺指印及筆錄騎縫處所捺指印
    十一枚（該筆錄係一式三份，一份附於偵卷內、另二份現在
    上開分隊刑事組內存查，均為正本，每份上有署押二枚及指
    印十一枚），三份筆錄共計署名六枚及指印三十三枚。
十、附表壹編號十所示臺灣彰化地方法院檢察署九十四年一月二
    十日下午十一時二十分訊問筆錄末受訊人欄內，偽簽「乙○
    ○」署名一枚。


司法院資訊處製作；財團法人民間司法改革基金會備份。
